sk-SK: Vlastnosti dosky plošných spojov: Pokročilá konfigurácia; ESD ochrana; Ovládanie ventilátora; Palubná grafika; Podpora pretaktovania; Iné
sv: Detaljer för kretskort: Avancerad konfiguration; ESD-skydd; Fläktkontroll; Inbyggd grafik; Stöd för överklockning; Övrigt
hr-HR: Značajke tiskane pločice: Napredna konfiguracija; ESD zaštita; Kontrola ventilatora; Ugrađena grafika; Podrška za overclocking; Ostalo
zh-CN: 电路板特点: 高级配置; 静电保护; 散热控制; 板载显卡; 超频支持; 其他
nb: Kretskortfunksjoner: Avansert konfigurasjon; ESD-beskyttelse; Viftekontroll; Innebygd grafikk; Støtte for overklokking; Annet
ro-RO: Caracteristici placă circuite: Configurare avansată; Protecție ESD; Control ventilator; Placă grafică integrată; Suport pentru overclocking; Altele
ru: Характеристики печатной платы: Расширенная конфигурация; Защита от электростатического разряда; Управление вентилятором; Встроенная графика; Поддержка разгона; Другое
th: คุณลักษณะของแผงวงจร: การกำหนดค่าขั้นสูง; การป้องกัน ESD; ตัวควบคุมพัดลม; การ์ดจอออนบอร์ด; รองรับการโอเวอร์คล็อก; อื่นๆ
ja: 回路基板の機能: 詳細設定; ESD保護; ファンコントロール; オンボードグラフィックス; オーバークロックサポート; その他
hu: Áramköri lap jellemzői: Speciális konfiguráció; Elektrosztatikus kisülés elleni védelem; Ventilátorvezérlés; Integrált grafikus kártya; Túlhajtás támogatása; Egyéb
pt-BR: Recursos da placa de circuito: Configuração avançada; Proteção ESD; Controle do ventilador; Gráficos integrados; Suporte para overclock; Outro
fr: Caractéristiques du circuit imprimé: Configuration avancée; Protection ESD; Contrôle du ventilateur; Graphiques embarqués; Prise en charge de l’overclocking; Autre
el: Χαρακτηριστικά πλακέτας κυκλώματος: Εξελιγμένη διαμόρφωση; Προστασία ESD; Έλεγχος ανεμιστήρα; Ενσωματωμένα γραφικά; Υποστήριξη υπερχρονισμού; Άλλο
vi: Tính năng bảng mạch: Cấu hình nâng cao; Chống tĩnh điện; Điều khiển quạt; Đồ họa tích hợp; Hỗ trợ ép xung; Khác
en: Circuit board features: Advanced configuration; ESD protection; Fan control; Onboard graphics; Overclocking support; Other
de: Eigenschaften der Leiterplatte: Erweiterte Konfiguration; ESD-Schutz; Lüftersteuerung; Onboard-Grafik; Übertaktungsunterstützung; Sonstiges
es: Características de la placa de circuitos: Configuración avanzada; Protección ESD; Control del ventilador; Gráficos integrados; Compatible con overclocking; Otros
pl: Charakterystyka płytki drukowanej: Zaawansowana konfiguracja; Ochrona ESD; Kontrola wentylatora; Wbudowana grafika; Obsługa przetaktowywania; Inne
pt-PT: Características da placa de circuito: Configuração avançada; Proteção ESD; Controlo do ventilador; Gráficos integrados; Suporte de overclocking; Outro
tr: Devre kartı özellikleri: Gelişmiş yapılandırma; ESD koruması; Fan kontrolü; Yerleşik grafikler; Hız aşırtma desteği; Diğer
bg-BG: Характеристики на печатна платка: Разширена конфигурация; ESD защита; Управление на вентилатора; Вградена графика; Поддръжка на овърклок; Други
nl: Kenmerken printplaat: Geavanceerde configuratie; ESD-bescherming; Ventilatorregeling; Ingebouwde graphics; Ondersteuning voor overklokken; Andere
it: Funzionalità del circuito: Configurazione avanzata; Protezione ESD; Controllo della ventola; Grafiche integrate; Supporto per l'overclocking; Altro
fi: Piirilevyn ominaisuudet: Lisäasetukset; ESD-suojaus; Tuulettimen säätö; Sisäänrakennettu grafiikka; Ylikellotustuki; Muu
ko: 회로 기판 기능: 고급 구성; ESD 보호; 팬 제어; 온보드 그래픽; 오버클럭 지원; 기타
zh-TW: 電路板特點: 進階配置; 靜電保護; 風扇控制; 機板顯示卡; 支援超頻; 其他
cs: Vlastnosti obvodové desky: Pokročilá konfigurace; Ochrana ESD; Ovládání ventilátoru; Palubní grafika; Podpora přetaktování; Jiné
sl-SI: Lastnosti vezja: Napredna konfiguracija; ESD zaščita; Nadzor ventilatorja; Vgrajena grafika; Podpora za navitje; Drugo
da: Printkortfunktioner: Avanceret konfiguration; ESD-beskyttelse; Ventilatorkontrol; Indbygget grafik; Overclocking-understøttelse; Andet
lt-LT: Grandynų plokštės ypatybės: Išplėstinė konfigūracija; EDS apsauga; Vėdinimo valdymas; Integruota grafika; Spartos padidinimo palaikymas; Kita